【裁判字號】    99,簡上,208
【裁判日期】    990518
【裁判案由】    違反電信法
【裁判全文】
臺灣桃園地方法院刑事判決             99年度簡上字第208號
上  訴  人
即  被  告  甲○○
上列上訴人即被告因違反電信法案件，不服中華民國98年12月21
日本院98年度壢簡字第2708號第一審刑事簡易判決（聲請簡易判
決處刑書案號：臺灣桃園地方法院檢察署98年度偵字第14966 號
），提起上訴，本院管轄之第二審合議庭判決如下：
    主      文
上訴駁回。
甲○○緩刑貳年，並應於判決確定之日起陸個月內，向公庫支付
新臺幣肆萬元。
    事實及理由
一、本案經本院管轄之第二審合議庭審理結果，認原審以上訴人
    即被告甲○○所犯電信法第56條第1 項之盜用電信設備罪，
    判處有期徒刑2月，如易科罰金，以新臺幣（下同）1,000元
    折算1 日，經核其認事用法及量刑均無不當，應予維持，並
    引用原審刑事簡易判決書所記載之事實及理由（如附件所示
    ）。
二、上訴人即被告甲○○提起本件上訴意旨原係否認犯行，惟於
    本院準備程序及審判期日坦承原審判決事實，並請求給予緩
    刑之宣告。惟按，法官於有罪判決如何量處罪刑，甚或是否
    宣告緩刑，均為實體法賦予審理法官裁量之刑罰權事項，法
    官行使此項裁量權，自得依據個案情節，參酌刑法第57條所
    定各款犯罪情狀之規定，於法定刑度內量處被告罪刑；除有
    逾越該罪法定刑或法定要件，或未能符合法規範體系及目的
    ，或未遵守一般經驗及論理法則，或顯然逾越裁量，或濫用
    裁量等違法情事之外，並不得任意指摘其量刑違法，最高法
    院80年台非字第473 號、75年台上字第7033號、72年台上字
    第6696號、72年台上字第3647號著有判例均可資參照。準此
    ，法官量刑或未諭知緩刑，如非有上揭明顯違法之情事，自
    不得擅加指摘其違法或不當。經查，原審審酌被告僅因一時
    貪念，盜接電話線路而盜打，造成被害人乙○○之損失非輕
    ，所為均屬不該，且被告（於原審時）犯後猶否認犯行，顯
    無悔悟之意，惟念被告業與被害人達成和解，被害人損失業
    已填補等一切情狀，量處有期徒刑2 月，並諭知易科罰金之
    折算標準，經核並無不合。執此，原審認事用法並無不當，
    量刑亦屬妥適，是被告提起本件上訴，為無理由，應予駁回
    。
三、惟查，上訴人即被告甲○○前未曾因故意犯罪而受有期徒刑
    以上刑之宣告，此有臺灣高等法院被告前案紀錄表1 份附卷
    足考，其現已知所悔悟，又已與被害人乙○○和解成立，並
    賠償所受損失，復參酌被告亦表示願於判決確定之日起6 個
    月內向公庫支付4 萬元，作為本件之警惕，本院審酌上情，
    足見其乃因一時失慮，致罹刑章，經此偵審程序及刑之宣告
    ，當知所警惕，信無再犯之虞，因認所宣告之刑，以暫不執
    行為適當，爰併予宣告緩刑2 年，及酌量被告犯行態樣，依
    刑法第74條第2項第4款規定，命其於本判決確定之日起6 個
    月內向公庫支付4 萬元，以導正被告正確之法治觀念，而啟
    自新。
據上論斷，應依刑事訴訟法第455條之1 第1項、第3項、第368條
、第373 條，刑法第74條第1項第1款、第2項第4款，判決如主文
。
本案經檢察官施昱廷到庭執行職務。
中    華    民    國    99    年    5     月    18    日
                  刑事第六庭  審判長法  官  錢建榮
                                    法  官  宣玉華
                                    法  官  黃翊哲
以上正本證明與原本無異。
本件不得上訴。
                                    書記官  蔡紫凌
中    華    民    國    99    年    5     月    18    日

司法院資訊處製作；財團法人民間司法改革基金會備份。
